臺灣新北地方法院刑事判決
                                   110年度審訴字第1347號
公  訴  人  臺灣新北地方檢察署檢察官
被      告  廖翊翔



上列被告因詐欺案件，經檢察官提起公訴（110 年度少連偵字第
474 號），本院判決如下：
    主  文
丙○○共同犯三人以上共同詐欺取財罪，處有期徒刑壹年壹月。
    事實及理由
壹、查被告丙○○所犯係死刑、無期徒刑、最輕本刑為3 年以上有
    期徒刑以外之罪，其於準備程序就被訴事實為有罪之陳述，
    經告知簡式審判程序之旨，並聽取其與檢察官之意見後，本
    院認無不得或不宜改依簡式審判程序進行之處，爰依刑事訴
    訟法第273 條之1 第1 項、第284 條之1 之規定，裁定進行
    簡式審判程序。
貳、本案犯罪事實、證據及應適用之法條，除下列事項應予補充
    外，餘均引用附件即檢察官起訴書之記載：
一、犯罪事實欄一關於扣案物部分，應補充「IPHONE 6S手機共2
    支」。
二、補充「被告丙○○於111 年2 月10日本院準備程序及審理時之
    自白（參本院卷附當日各該筆錄）」為證據。　　　　
叁、審酌被告案發時正當青壯之齡，未見有何智識程度低下或肢
    體氣力缺損之情狀，竟不思付出自身勞力或技藝，循合法正
    當之途徑獲取生活所需財物，反而參加本件詐騙集團，共同
    對告訴人乙○○施用詐術並騙取金融帳戶，造成告訴人之權益
    受有損害，所為實有不該，兼衡被告在本件犯行中所扮演之
    角色及參與犯罪之程度，犯後始終坦承犯行，態度勉可，但
    迄今未與告訴人達成和解或調解，亦未能獲取諒解，暨被告
    之素行、教育程度、職業、家庭經濟與生活狀況，以及其犯
    罪之動機、目的、手段等一切情狀，量處如主文所示之刑，
    以資處罰。
肆、查被告擔任本件詐欺集團收取金融帳戶之角色即「收簿手」
    ，其雖有依指示收取告訴人受騙帳戶之行為，然尚無確切事
    證顯示其為本件犯行之主導者，衡情應無藉此取得帳戶為己
    所用之可能，且據卷證內容所顯示本件詐欺集團分工之實況
    及證據，被告從事前述「收簿手」行為，尚未取得金錢報酬
    即為警查獲，而扣案之附件犯罪事實欄一所示金融帳戶之存
    摺及提款卡，雖係被告共同詐欺所得，而其專屬告訴人所有
    ，應發還告訴人為宜，且對之宣告沒收顯然欠缺刑法上重要
    性，故不予宣告沒收犯罪所得。至扣案之IPHONE 6S手機共2
     支，雖為被告所有，然核屬其日常生活聯絡之器具，亦非
    專供本件犯行所用之情，業據其於偵查時陳明在卷，故此部
    分扣案物品，亦均不予宣告沒收。
伍、本判決係依刑事訴訟法第310 條之2 及第454 條所製作之簡
    化判決，依法僅需記載犯罪事實、證據名稱及應適用之法條
    ，並得以簡略方式為之，如認定之犯罪事實、證據及應適用
    之法條，與檢察官起訴書之記載相同者，得引用之，附此敘
    明。
據上論斷，應依刑事訴訟法第273 條之1 第1 項、第299 條第1
項前段、第310 條之2 、第454 條（本件依刑事判決精簡原則，
僅記載程序法條文），判決如主文。
本案經檢察官甲○○偵查起訴，由檢察官陳炎辰到庭執行公訴。
中　　華　　民　　國    111   年 　  3  　月 　 15  　日
                 刑事第二十四庭  法  官　李俊彥   
以上正本證明與原本無異。
如不服本判決，應於判決送達後20日內敘明上訴理由，向本院提
出上訴狀（應附繕本），上訴於臺灣高等法院。其未敘述上訴理
由者，應於上訴期間屆滿後20日內向本院補提理由書「切勿逕送
上級法院」。
                                 書記官  林慈恩
中　　華　　民　　國　  111 　年　   3    月    15    日
附錄本判決論罪之法律條文：
中華民國刑法第339 條之4
犯第339 條詐欺罪而有下列情形之一者，處1 年以上7 年以下有
期徒刑，得併科1 百萬元以下罰金：
一、冒用政府機關或公務員名義犯之。
二、三人以上共同犯之。
三、以廣播電視、電子通訊、網際網路或其他媒體等傳播工具，
    對公眾散布而犯之。
前項之未遂犯罰之。
--------------------------------------------------------
附件：
臺灣新北地方檢察署檢察官起訴書
                                  110年度少連偵字第474號
　　被　　　告　丙○○　男　21歲（民國00年0月00日生）
　　　　　　　　　　　　住雲林縣○○鄉○○00○00號
　　　　　　　　　　　　居新北市○○區○○○街00巷00號
　　　　　　　　　　　　國民身分證統一編號：Z000000000號
上列被告因詐欺案件，已經偵查終結，認應提起公訴，茲將犯罪
事實及證據並所犯法條分敘如下：
　　　　犯罪事實
一、丙○○於民國110年10月10日前某時，加入由真實姓名年籍不
    詳，自稱「PORSCHE」、「TOYOTA」，及朱○穎(少年，真實
    姓名詳卷，另由報告機關移送臺灣士林地方法院少年法庭審
    理)等人組成之詐欺集團，擔任取簿手。丙○○與「PORSCHE」
    、「TOYOTA」、朱○穎及不詳詐欺集團成員共同意圖為自己
    不法之所有，基於三人以上為詐欺取財之犯意聯絡，先由不
    詳詐欺集團成員於110年9月17日前某時，在臉書網頁上刊登
    徵家庭代工之資訊，致乙○○陷於錯誤，於110年10月8日某時
    許，在不詳地點，將第一銀行帳號000-00000000000號帳戶
    、聯邦銀行帳號000-000000000000號帳戶之存摺、提款卡寄
    到新北市○○區○○路00號統一便利超商。朱○穎受「TOYOTA」
    指示，於110年10月10日13時49分許，前往新北市○○區○○路0
    0號統一便利超商領取內有上開銀行帳戶存摺、提款卡之包
    裹後，於同日15時25分許，在新北市○○區○○路000號前為警
    查獲。為配合警方查緝上游，朱○穎續依「TOYOTA」指示，
    於同日15時25分許起至17時20分許止之期間內某時，將前開
    包裹放置於新北市○○區○○路0段○○巷00號板橋鎮安宮旁公共
    廁所內。丙○○依「PORSCHE」指示，於同日17時20分許，至
    新北市○○區○○路0段○○巷00號板橋鎮安宮旁公共廁所內領取
    上開包裹，隨即為警查獲，並當場扣得第一銀行帳號000-00
    000000000號帳戶、聯邦銀行帳號000-000000000000號帳戶
    之存摺、提款卡。
二、案經乙○○訴由新北市政府警察局淡水分局報告偵辦。
　　　　證據並所犯法條
一、證據清單及待證事實：
編號 證據名稱 待證事實 1 被告丙○○於警詢及偵查中之供述 坦承於上開時間、地點，依「PORSCHE」指示前往領取上開包裹。 2 證人即同案少年朱○穎於警詢之陳述 其於上開時間、地點，依「TOYOTA」指示前往新北市○○區○○路00號統一便利超商領取上開包裹，再依「TOYOTA」指示將上開包裹放置於新北市○○區○○路0段○○巷00號板橋鎮安宮旁公共廁所內。 3 告訴人乙○○於警詢之指訴 告訴人於110年9月17日前在臉書網頁上看到徵家庭代工的資訊，跟對方聯繫後，對方表示是租借帳戶，告訴人即依對方指示，於110年10月8日，將上開銀行帳戶之存摺、提款卡寄到新北市○○區○○路00號統一便利超商。 4 新北市政府警察局淡水分局搜索扣押筆錄、扣押物品目錄表各1份、扣案物照片14張 警方於110年10月10日17時20分許，在新北市○○區○○路0段○○巷00號查獲被告，並扣得第一銀行帳號000-00000000000號帳戶、聯邦銀行帳號000-000000000000號帳戶之存摺、提款卡。 
二、按共同正犯應就全部犯罪結果共負責任，故正犯中之一人，
    其犯罪已達於既遂程度者，其他正犯亦應以既遂論科，最高
    法院29年上字第3617號判決先例意旨參照。次按刑法之共同
    正犯，包括共謀共同正犯及實行共同正犯二者在內；祇須行
    為人有以共同犯罪之意思，參與共同犯罪計畫之擬定，互為
    利用他人實行犯罪構成要件之行為，完成其等犯罪計畫，即
    克當之，不以每一行為人均實際參與部分構成要件行為或分
    取犯罪利得為必要，最高法院96年度台上字第1882號判決意
    旨參照。而共同正犯間，非僅就其自己實行之行為負其責任
    ，並在犯意聯絡之範圍內，對於他共同正犯所實行之行為，
    亦應共同負責；且其犯意聯絡之表示，無論為明示之通謀或
    相互間有默示之合致，均不在此限，最高法院98年度台上字
    第2655號判決意旨參照。故本案告訴人所交付之上開銀行帳
    戶存摺、提款卡，已由同案少年朱○穎領取，落入詐欺集團
    可支配管領範圍內，詐欺犯行即達既遂程度，縱警方於被告
    前往新北市○○區○○路0段○○巷00號板橋鎮安宮旁公共廁所內
    領取上開銀行帳戶存摺、提款卡時，已在旁監控，被告之詐
    欺犯行仍應論以既遂，核先敘明。
三、核被告所為，係犯刑法第339條之4第1項第2款之3人以上共
    同詐欺取財罪嫌。被告與「PORSCHE」、「TOYOTA」、同案
    少年朱○穎及其餘不詳詐欺集團成員間，有犯意之聯絡及行
    為之分擔，請依共同正犯論處。被告固與同案少年朱○穎共
    犯本件犯行，然被告僅與上游「PORSCHE」聯繫，與同案少
    年朱○穎互不相識，亦未見過面，業據同案少年朱○穎於警詢
    陳述明確，故被告主觀上應無與少年共同實施犯罪之認識，
    毋庸依兒童及少年福利與權益保障法第112條第1項之規定加
    重其刑，附此敘明。至報告意旨認被告上開行為同時構成洗
    錢防制法第14條第1項之洗錢罪，然尚無證據證明有詐欺款
    項流入告訴人之帳戶因而去向遭隱匿之事實，自難遽將被告
    以洗錢罪責相繩，惟此部分與前開起訴之加重詐欺罪具有裁
    判上一罪關係，爰不另為不起訴處分。
四、依刑事訴訟法第251條第1項提起公訴。 
　　此　致
臺灣新北地方法院
中　　華　　民　　國　 110　　年　　11　　月　　18　　日
　　　　　　　　　　　　　檢　察　官　甲○○